【裁判字號】    89,軍上,2
【裁判日期】    890505
【裁判案由】    逃亡
【裁判全文】
臺灣高等法院花蓮分院刑事判決            八十九年度軍上字第二號
    上訴人即被告  甲○○
    選任  辯護人  吳謹斌
右列上訴人因逃亡案件，不服國防部高等軍事高雄法院八十九年度高判字第三三號中
華民國八十九年三月十七日第一審判決( 起訴案號：國防部東部地方軍事法院檢察署
八十八年度蓮偵字第０一三號 )，提起上訴，本院判決如左：
    主  文
上訴駁回。
    理  由
一按被告不服高等軍事法院宣告有期徒刑之上訴判決者，須以判決違背法令為理由，
  始得向高等法院提起上訴，軍事審判法第一百八十一條第五項定有明文；本件原審
  判決認定被告甲○○入營服役後，於八十八年十一月十一日十七時許，自台灣駐地
  休假離營，應於同年月十五日二十一時返營銷假，竟因逾時畏罰，起意潛逃，匿居
  於淡水鎮一帶，迨同年月二十三日凌晨零時許返家，始委由其母以電話聯絡該管單
  位投案，於同（二十三日）十四時派員將其帶回，認被告觸犯陸海空軍刑法第九十
  三條第三款之罪而維持初審之判決，並於理由內詳所憑認定被告犯罪之證據為被
  告已坦白承認上開犯行，核與該管八十八年十一月二十四日軍心字第一七一五號
  函所附約談筆錄記載相符，並經證人該管中尉連長蔡仁仰到庭結證屬實，且有官兵
  違紀離營通報乙份在卷可憑，並以被告上訴意旨以其遭連上同袍藉機欺凌，因畏懼
  逾假逃亡及其事後主動投案而請求從輕量刑為無理由，因駁回被告之上訴，已於理
  由中詳憑以認定被告犯罪之依據。上訴意旨略以：上訴人因放假，延假期間己訂
  機票準備返回部隊，乃請其母打電話報備等情，顯有正當理由而無逃亡之故意，原
  審未依職權調查，顯有未予審判期日調查之證據未予調查之違法，且原審對被告諸
  多有利之陳述竟不予採納，又未詳細記載於判決理由，及該管連長稱渠依職權准予
  延假至翌日二十一時，卷內無此公文，原審未依職權函該管部隊，均有應於審判期
  日調查之證據未予調查之違法云云。
二經查：被告於偵審中一再陳明其假期至八十八年十一月十四日屆滿，因未趕上最後
  一班飛機，後來連長准伊續假一日，因怕逾假受罰，才不敢歸營而匿居台北縣淡水
  一帶，於同年十一月二十三日凌晨零時許始返家請其母親打電話回部隊投案；依被
  告上開供述，其原假期屆滿日雖未搭上最後一班飛機，惟連長已續准假一日，自應
  於續假屆滿日歸營銷假，乃其竟不此之圖又逃亡八日始行託其母投案，上訴意旨徒
  指原審就被告有無逃亡之故意及是否有正當事故未於審判期日予以調查，核諸相關
  卷證殊屬無據。又被告上開偵審中之供述屢陳其怕逾假受罰而不敢歸營，原審判決
  已於判決中詳其認定之理由，上訴意旨率指被告上開有利之供述原審未予理由內
  列，經核亦與卷證資料不符，難謂就原審判決有何具體違背法令之事實予以指摘。
  另原審對於證人即連長蔡仁仰之證詞適足以證明被告逾假逃亡，就蔡仁仰所言其准
  予續假一日是否屬實，亦與被告逾期六日以上犯罪事實之認定無涉，上訴意旨指摘
  原審未向該管部隊函查，率指為職權調查之能事未儘，亦無理由。
據上論斷，應依刑事訴訟法第三百九十六條，判決如主文。
中      華      民      國      八十九      年    五      月    五      日
                                    審判長法官  謝  志  揚
                                          法官  蔡  俊  有
                                          法官  蔣  有  木
右正本證明與原本無異。
本件不得再上訴。
                                        書記官  林  明  智
中      華      民      國      八十九      年    五      月    五      日


司法院資訊處製作；財團法人民間司法改革基金會備份。
